臺灣屏東地方法院刑事判決　　　　　　　110年度易字第457號
公　訴　人　臺灣屏東地方檢察署檢察官
被　　　告　劉律廷


上列被告因竊盜案件，經檢察官提起公訴（110 年度偵字第3301
號），被告於準備程序中就被訴事實為有罪之陳述，經本院告知
簡式審判程序之旨，並聽取被告與檢察官之意見後，裁定進行簡
式審判程序審理，判決如下：
    主  文
劉律廷犯如附表編號1 、2 所示之罪，各處如附表編號1 、2 「
主文欄」所示之刑。應執行有期徒刑壹年。
事實及理由
一、被告劉律廷所犯均為非死刑、無期徒刑、最輕本刑為3 年以
    上有期徒刑之罪，亦非高等法院管轄第一審案件者，且於訊
    問程序進行中，被告先就被訴事實為有罪之陳述，經告知被
    告簡式審判程序之旨，並聽取檢察官、被告之意見後，本院
    依刑事訴訟法第273 條之1 規定，裁定進行簡式審判程序，
    是本件之證據調查，依刑事訴訟法第273 條之2 及第159 條
    第2 項規定，不適用傳聞法則有關限制證據能力及證據調查
    之規定。
二、本件事實、證據，除證據部分補充：被告劉律廷於本院審理
    中之自白（見本院卷第154、195、198 頁）外，餘與檢察官
    起訴書之記載相同，茲引用之（如附件）。
三、論罪科刑：
㈠、核被告如附表編號1 所為，係犯刑法第321 條第2 項、第1
    項第1 款之侵入住宅竊盜未遂罪；如附表編號2 所為，係犯
    刑法第321 條第1 項第1 款之侵入住宅竊盜罪。又被告上開
    所犯2 罪，犯意各別，行為互異，應予分論併罰。
㈡、被告如附表編號1 所示之犯行，已著手於侵入住宅竊盜行為
    之實行，惟因未竊得財物而不遂，為未遂犯，爰依刑法第25
    條第2 項規定，按既遂犯之刑減輕之。
㈢、爰以行為人之責任為基礎，審酌被告前有違反麻醉藥品管理
    條例、違反毒品危害防制條例、偽證及多次竊盜等案件之前
    科紀錄（本件不構成累犯），有其臺灣高等法院被告前案紀
    錄表1 份附卷可佐，其於假釋期間，更犯加重竊盜之罪，素
    行不佳，且其正值青壯，不思勉力工作，依循正途賺取金錢
    ，竟再次分別以附表「犯罪方式及竊取之財物欄」所示方式
    竊取告訴人所有之財物，欠缺對他人財產權之尊重，且被告
    與告訴人尚未達成和解亦未賠償，所為均甚有不該；惟兼衡
    被告始終坦承認罪，犯後態度尚可，並考量被告自陳：小康
    ，沒有結婚，有一個10歲女兒，做鐵工，國中肄業（見本院
    卷第200 頁）之智識程度及家庭經濟生活狀況等一切情狀，
    分別量處如附表「主文欄」所示之刑，復定其應執行之刑。
四、沒收：
    扣案之上開桌上型電腦主機、螢幕各1 台及鍵盤1 個，已實
    際合法發還予告訴人，有屏東縣政府警察局東港分局贓物認
    領單據在卷可考（見東警偵字第11030633300 號警卷第19頁
    ），不予宣告沒收，附此敘明。
五、依刑事訴訟法第273 條之1 第1 項、第299 條第1 項前段、
    第310 條之2 、第454 條第2 項，判決如主文。
六、如不服本判決，得自收受送達之翌日起20日內向本院提出上
    訴狀（應附繕本），其未敘述上訴理由者，應於上訴期間屆
    滿後20日內補提理由書狀於本院，上訴於臺灣高等法院高雄
    分院。
本案經檢察官李仲仁提起公訴，檢察官吳正洋到庭執行職務。
中    華    民    國   110    年    10    月    21    日
                  刑事第五庭    法  官  程耀樑
以上正本證明與原本無異。
如不服本判決應於收受判決後20日內向本院提出上訴書狀，並應
敘述具體理由；其未敘述上訴理由者，應於上訴期間屆滿後20日
內向本院補提理由書（均須按他造當事人之人數附繕本）「切勿
逕送上級法院」。
中    華    民    國   110    年    10    月    22    日
                                書記官  沈君融
附錄論罪科刑法條全文：
中華民國刑法第 321 條
犯前條第1 項、第2 項之罪而有下列情形之一者，處6 月以上5
年以下有期徒刑，得併科50萬元以下罰金：
一、侵入住宅或有人居住之建築物、船艦或隱匿其內而犯之。
二、毀越門窗、牆垣或其他安全設備而犯之。
三、攜帶兇器而犯之。
四、結夥三人以上而犯之。
五、乘火災、水災或其他災害之際而犯之。
六、在車站、港埠、航空站或其他供水、陸、空公眾運輸之舟、
    車、航空機內而犯之。
前項之未遂犯罰之。
附表：
┌──┬──────┬─────┬───┬───────────────┬──────┐
│編號│犯罪時間    │犯罪地點  │被害人│犯罪方式及竊取之財物          │主文欄      │
├──┼──────┼─────┼───┼───────────────┼──────┤
│1   │110 年 1 月 │位於屏東縣│吳錦英│被告趁無人注意之際，侵入吳錦英│劉律廷犯侵入│
│（即│18日13時38分│南州鄉七塊│      │左列住處翻找財物，惟未竊得任何│住宅竊盜未遂│
│起訴│            │村新生路3 │      │物品，旋即駕駛其向「跑天下小客│罪，處有期徒│
│書犯│            │號住處    │      │車租賃有限公司」所承租車牌號碼│刑伍月，，如│
│罪事│            │          │      │RAG-2383號租賃小客車離去。    │易科罰金，以│
│實欄│            │          │      │                              │新臺幣壹仟元│
│一）│            │          │      │                              │折算壹日。  │
├──┼──────┼─────┼───┼───────────────┼──────┤
│2   │110 年3 月4 │位於屏東縣│吳錦英│被告趁無人注意之際，再度侵入吳│劉律廷犯侵入│
│（即│日11時9分   │南州鄉七塊│      │錦英左列住處，竊取該住處內桌上│住宅竊盜罪，│
│起訴│            │村新生路3 │      │型電腦主機、螢幕各1 台及鍵盤1 │處有期徒刑拾│
│書犯│            │號住處    │      │個（價值合計新臺幣2 萬元）得手│月。        │
│罪事│            │          │      │後，旋即騎乘車牌號碼000-0000號│            │
│實欄│            │          │      │普通重型機車離去。嗣經警方接獲│            │
│二）│            │          │      │報案後，調閱案發地點周遭監視器│            │
│    │            │          │      │畫面，始循線查獲上情，並扣得上│            │
│    │            │          │      │開桌上型電腦主機、螢幕各1 台及│            │
│    │            │          │      │鍵盤1 個（已發還）。          │            │
└──┴──────┴─────┴───┴───────────────┴──────┘